臺灣臺北地方法院民事裁定
111年度抗字第6號
抗  告  人  展雲事業股份有限公司

法定代理人  鍾克信
相  對  人  鄭政和
上列當事人間請求本票裁定事件，抗告人對於民國110年11月24
日本院110年度司票字第18065號裁定提起抗告，本院裁定如下：
    主  文
抗告駁回。
抗告費用新臺幣壹仟元由抗告人負擔。
    理  由
一、相對人於原審聲請意旨略以：相對人執有抗告人簽發如附表
    所示之本票2紙，付款地未載，利息未約定，免除作成拒絕
    證書（下合稱系爭本票），詎於到期後經提示均未獲付款，
    為此提出系爭本票，聲請裁定准許就票面金額及依法定週年
    利率計算之利息強制執行等語。
二、抗告人抗告意旨略以：伊未曾簽署系爭本票，且相對人未就
    系爭本票對伊為提示，爰請求廢棄原裁定等語。
三、按執票人向本票發票人行使追索權時，得聲請法院裁定後強
    制執行，票據法第123條有所明文。又執票人依前條規定，
    聲請法院裁定許可對發票人強制執行，係屬非訟事件，此項
    聲請之裁定，及抗告法院之裁定，僅依非訟事件程序，就本
    票形式上之要件是否具備予以審查為已足，並無確定實體上
    法律關係存否之效力，如發票人就票據債務之存否有爭執時
    ，應由發票人提起確認之訴，以資解決（最高法院57年台抗
    字第76號裁判意旨參照）。次按本票上雖有免除作成拒絕證
    書之記載，執票人仍應於所定期限內，為付款之提示，但對
    於執票人主張未為提示者，應負舉證之責，票據法第124條
    、第95條定有明文。準此，本票載明免除作成拒絕證書者，
    執票人以其到期提示，未獲付款為由，聲請裁定准予強制執
    行者，無庸證明提示之事實，苟發票人抗辯執票人未為提示
    ，依票據法第124條準用同法第95條但書規定，應由發票人
    就抗辯事實，負舉證之責（最高法院84年度台抗字第22號裁
    定意旨參照）。查原審就系爭本票為形式上審查，認系爭本
    票已符合票據法第123條規定，而為准予強制執行之裁定，
    經核並無違誤。至抗告人雖抗辯相對人未曾提示系爭本票等
    語，然系爭本票既有載明免除作成拒絕證書（見原審卷第11
    頁），而抗告人就相對人未為提示乙節，亦未舉證以實其說
    ，是抗告人此節抗辯，應非可採。又抗告人抗辯其未曾簽署
    系爭本票等語，惟此屬實體法上權利義務關係存否之爭執，
    依前開說明，應由抗告人另行提起訴訟以資救濟，而非本件
    非訟程序所得加以審究。準此，原審據此裁定系爭本票准予
    強制執行，核無不合。抗告意旨指摘原裁定不當，求予廢棄
    ，為無理由，應予駁回。
四、據上論結，本件抗告為無理由，爰依非訟事件法第21條第2
    項、第46條、第24條第1項，民事訴訟法第495條之1第1項、
    第449條第1項、第95條、第78條，裁定如主文。
中　　華　　民　　國　　111 　年　　1 　　月　　28　　日
                  民事第八庭  審判長法  官  鄭佾瑩
                                    法  官  鄧晴馨
                                    法  官  邱于真
以上正本係照原本作成。
本裁定不得抗告。　　　　　　　　　　　　　　　　　　
中　　華　　民　　國　　111 　年　　1 　　月　　28　　日
                                    書記官  邱美嫆

附表（民國/新臺幣）：      編號 發票日 票面金額 到期日 利息起算日 票據號碼 001 110年7月28日 600,620元 110年8月23日 110年8月24日 CH0000000 002 110年7月30日 600,620元 110年11月5日 110年11月6日 TH113980